臺灣雲林地方法院刑事判決　　　　　　　　　　　　　九十三年度簡上字第四九號
　　上　訴　人　臺灣雲林地方法院檢察署檢察官
　　被　　　告　丙○○
右列上訴人因被告竊盜案件，不服本院九十三年度簡字第二０號中華民國九十三年二
月二十七日第一審刑事簡易判決（起訴案號：臺灣雲林地方法院檢察署九十二年度偵
字第五一三０號），提起上訴，本院管轄之第二審合議庭判決如左︰
    主  文
上訴駁回。
    事  實  及  理  由
一、本案經本院合議庭審理結果，認第一審判決認事用法及量刑均無不當，應予維持
    ，並引用第一審判決書記載之事實、證據及理由（如附件）。
二、上訴人上訴意旨認為：「被告前於民國九十一年間犯竊盜案件，經判處有期徒刑
    五月確定，於九十二年十月二日易科罰金執行完畢，甫於執行完畢後二個月再次
    行竊，足見五個月之徒刑對被告並無警惕效果，原審竟科以相同刑度，顯有不當
    。」本院認為：
（一）按衡情量刑係原審裁量權限，苟無顯然欠缺妥當或違法之處，似無僭越之理，
      若非如此，僅為調整刑度之理由，任意撤銷改判，徒增司法之不安定性及不確
      定性，有違社會之期待。又刑法第三百二十條第一項之竊盜罪，明文規定犯該
      罪者，處五年以下有期徒刑、拘役或五百元以下之罰金，乃立法者授權法院於
      上述刑度內，依據刑法第五十七條之規定，審酌一切情狀，科以被告適當之刑
      度。而依刑法第五十七條規定：「科刑時應審酌一切情狀，尤應注意左列事項
      ，為科刑輕重之標準：一、犯罪動機。二、犯罪目的。三、犯罪時所受之刺激
      。四、犯罪之手段。五、犯人之生活狀況。六、犯人之品行。七、犯人之智識
      程度。八、犯人與被害人平日之關係。九、犯罪所生之危害或損害。十、犯罪
      後之態度。」由條文內容觀之，上述「尤應注意」之事項，均以犯罪行為人之
      特性為考量，亦即，法院科刑所應審酌之重要事項，立法者要求法院須以犯罪
      行為人即被告個體為審酌之對象，其用意，無非認刑罰係在矯正個別被告之行
      為，此乃「行為人刑罰」之具體展現，從而，「刑期無刑」之目的，亦應從此
      方向去理解。所以，法院量刑之根據，乃針對個別被告之習性、處境，及個案
      具體之情節等資料以資酌定。而因個案之不同，致量刑自有差異，此乃當然之
      事。
（二）本件被告固然於前案竊盜罪執行完畢後二個月再次行竊，然前案係竊取他人之
      重機車，而本次係竊取被害人乙○○之皮包，原判決既審酌被告於行竊後立即
      為被害人發現並追回失竊之物，犯罪之手段、所竊得之財物價值及犯罪所生之
      危害均較前次為輕，原審於法定刑內量處被告有期徒刑五月，已屬允中。再斟
      酌被害人對於本案亦到庭表示沒有意見，而且被告對於所犯歷經偵審程序均坦
      白承認，被告自承其自九十二年二月起即失業迄今，家中尚有妻子及三名女兒
      待其扶養，女兒學費均由妻子處理等一切情狀，上訴人徒以原審量刑不當為理
      由而提起上訴，殊無理由，應予駁回。
三、據上論斷，應依刑事訴訟法第四百五十五條之一第三項、第三百七十三條、第三
    百六十八條，判決如主文。
本案經檢察官甲○○到庭執行職務。
中      華      民      國      九十三      年      五    月  二十五    日
                                        臺灣雲林地方法院刑事第四庭
                                            審判長法  官  吳福森
                                                  法  官  李淑惠
                                                  法  官  吳錦佳
右正本證明與原本無異。
不得上訴。
                                                  書記官  王淑美
中      華      民      國      九十三      年      五    月  二十五    日
本判決論罪科刑法條：
中華民國刑法第三百二十條
意圖為自己或第三人不法之所有，而竊取他人之動產者，為竊盜罪，處五年以下有期
徒刑、拘役或五百元以下罰金。
意圖為自己或第三人不法之利益，而竊佔他人之不動產者，依前項之規定處斷。
前二項之未遂犯罰之。
